臺灣高等法院高雄分院刑事判決　　　　100年度上易字第643號
上　訴　人
即　被　告　郭家銓
上列上訴人因毒品危害防制條例案件，不服臺灣屏東地方法院10
0 年度易字第357 號中華民國100 年5 月25日第一審判決（起訴
案號：臺灣屏東地方法院檢察署99年度偵字第10792 號），提起
上訴，本院判決如下：
    主  文
原判決撤銷。
郭家銓無罪。
    理  由
一、公訴意旨略以：被告郭家銓明知愷他命（Ketamine）係毒品
    危害防制條例第2 條第2 項第3 款所列管之第三級毒品，未
    經許可，不得轉讓，竟仍基於轉讓第三級毒品之犯意，分別
    於附表所列之時、地及方式，非法轉讓第三級毒品愷他命予
    曾彥翔2 次。嗣經警監聽後，循線查悉上情。因認被告涉犯
    毒品危害防制條例第8 條第3 項之轉讓第三級毒品罪嫌。
二、按犯罪事實應依證據認定之，無證據不得認定犯罪事實。不
    能證明被告犯罪或其行為不罰者，應諭知無罪之判決，刑事
    訴訟法第154 條第2 項及第301 條第1 項分別定有明文。另
    按在訴訟上用以證明事實之證據，須於通常一般之人均不致
    於有所懷疑，而得確信其為真實之程度者，始得據以為有罪
    之認定；倘其證明尚未達到此一程度，而有合理之懷疑存在
    ，致使無從為有罪之確信時，即應為無罪之判決（最高法院
    76年台上字第4986號判例意旨參照）。再檢察官對於起訴之
    犯罪事實，應負提出證據及說服之實質舉證責任，倘其所提
    出之證據，不足為被告有罪之積極證明，或其指出證明之方
    法，無從說服法院以形成被告有罪之心證，基於無罪推定之
    原則，自應為被告無罪判決之諭知，最高法院92年台上字第
    128 號判例亦可參照。
三、公訴意旨認被告涉有轉讓第三級毒品罪嫌，無非係以證人曾
    彥翔之證述、通訊監察譯文及曾彥翔之尿液檢驗報告等為其
    論據。
四、證據能力部分：
  (一)按被告以外之人於偵查中向檢察官所為陳述，除顯有不可信
    之情況者外，得為證據，刑事訴訟法第159 條之1 第2 項定
    有明文。查證人曾彥翔於檢察官偵查時所為陳述，業經上開
    證人於供前具結，有證人結文附卷可稽，其於偵查中之陳述
    ，客觀上並無顯不可信之情況，且其已經原審傳訊到庭行交
    互詰問，被告之詰問權已獲保障，是其於偵查中之證詞自有
    證據能力。
  (二)次按刑事訴訟法第159 條之5 明定：「被告以外之人於審判
    外之陳述，雖不符前4 條之規定，而經當事人於審判程序同
    意作為證據，法院審酌該言詞陳述或書面陳述作成時之情況
    ，認為適當者，亦得為證據。」、「當事人、代理人或辯護
    人於法院調查證據時，知有第159 條第1 項不得為證據之情
    形，而未於言詞辯論終結前聲明異議者，視為有前項之同意
    」。查本判決理由所援用之證據資料（含供述證據及非供述
    證據），被告及辯護人、公訴人於本院言詞辯論終結前，均
    同意有證據能力或無意見（本院卷第25頁），本院審酌上開
    證據之作成，並無違法或不當情形，且與本案待證事實相關
    ，適當作為證據，依刑事訴訟法第159 條之5 之規定，認均
    具證據能力。
五、訊之上訴人即被告郭家銓固坦承與曾彥翔係朋友關係之事實
    ，惟堅決否認有何上開轉讓第三級毒品愷他命之犯行，辯稱
    ：我沒有在我屏東內埔住處轉讓愷他命給曾彥翔，我於99年
    4 月20日就已入監執行，根本不可能在99年5 月份轉讓毒品
    給曾彥翔等語。經查：
  (一)被告因違反槍砲彈藥刀械管制條例等案件，經法院判決應執
    行有期徒刑7 年2 月確定，於99年4 月20日入屏東竹田分監
    執行，指揮書執畢日期為106 年11月21日，有臺灣高等法院
    被告前案紀錄表在卷可稽。起訴書依據證人曾彥翔於100 年
    1 月5 日偵查中之證述而認被告於99年5 月間某二日，在屏
    東內埔住處二次轉讓愷他命給曾彥翔施用，顯有誤會。證人
    曾彥翔於原審審理中經檢察官詰問後，對被告交付愷他命之
    時間雖改稱：被告給予伊愷他命第一次及第二次相隔沒有多
    久，二次差不多在99年4 月初，第一次是4 月初，第二次大
    約三天後，兩次應該都是在被告家裡交付等語（原審卷第36
    頁），原審公訴檢察官並當庭據而請求更正被告犯罪時間為
    99年4 月初某日（原審卷第39頁）。惟經原審審判長訊問後
    ，證人復改稱：被告第二次是於4 月中旬轉讓愷他命給伊，
    該次伊於4 月17日帶到內埔的中興公園施用等語（原審卷第
    37頁），證人曾彥翔對轉讓交付愷他命時間之證述，先後反
    覆不一，其證詞是否可信，非無可疑。再者，證人於原審供
    述第二次伊是於4 月17日帶到內埔的中興公園施用等情，亦
    與其於偵查中證述：被告二次轉讓愷他命之時間都是99 年5
    月，二次伊都是在被告內埔住處施用愷他命等情不符（偵查
    卷第16頁）。證人曾彥翔有關被告交付愷他命之時間及施用
    地點，前後供述，多所齟齬，自難逕採為不利被告之認定。
  (二)被告所使用0000000000號手機號碼與曾彥翔所使用00000000
    00手機號碼於99年3 月28日及同年月29日之雖有多次通聯譯
    文在卷可稽（警卷第17頁），惟本院審酌上開通話內容大多
    為被告委請曾彥翔購買涼水及「球」等物品，核其內容尚難
    佐證被告有轉讓交付愷他命予曾彥翔施用之事實，是自難僅
    憑上開通話內容，即認被告有轉讓愷他命予曾彥翔。另曾彥
    翔於99年4 月19日所採尿液經檢驗雖呈愷他命陽性反應（警
    卷第24頁），惟此僅能證明曾彥翔於警詢供述伊於99年4 月
    17日有施用愷他命一情屬實，亦難作為被告於99年5 月間或
    99年4 月初有二次轉讓愷他命予曾彥翔之佐證。
  (三)綜上所述，本件檢察官所舉證據，尚無從證明被告有於上開
    時地，二次轉讓愷他命予曾彥翔之事實，自難遽以轉讓第三
    級毒品罪相繩。本件檢察官認被告涉有上開犯嫌所憑之證據
    ，尚無從說服本院達於通常一般之人均不致有所懷疑，而得
    確信其為真實之程度，即難據以為被告不利之認定，自屬不
    能證明被告犯罪。
六、原審未詳為推求，遽為論罪科刑之判決，即有未恰，被告執
    此聲明上訴，指摘原判決不當，為有理由，應由本院將原判
    決撤銷改判，並為被告無罪之判決。
據上論結，應依刑事訴訟法第369條第1項前段、第364條、第301
條第1 項，判決如主文。
本案經檢察官王登榮到庭執行職務。
中    華    民    國   100    年    8     月    16    日
                  刑事第一庭    審判長法  官  周賢銳
                                      法  官  洪碩垣
                                      法  官  施柏宏
以上正本證明與原本無異。
不得上訴。
中    華    民    國   100    年    8     月    16    日
                                      書記官  魏文常
┌──┬──────┬───────┬───────────┐
│編號│時間        │地點          │行為                  │
│    │            │              │                      │
├──┼──────┼───────┼───────────┤
│一  │99年5 月某日│郭家銓位於屏東│無償給予曾彥翔第三級毒│
│    │            │縣內埔鄉美和村│品愷他命1包，供其施用 │
│    │            │某址之居處    │                      │
├──┼──────┼───────┼───────────┤
│二  │99年5 月某日│同上          │無償給予曾彥翔第三級毒│
│    │（與編號    │              │品愷他命1包，供其施用 │
│    │(一)非同一日）│              │                      │
└──┴──────┴───────┴───────────┘